臺灣彰化地方法院員林簡易庭小額民事判決
110年度員小字第167號
原      告  黃冠曄
被      告  陳育季
上列當事人間請求損害賠償事件，本院於民國110年7月29日言詞
辯論終結，判決如下：
    主    文
被告應給付原告新臺幣捌仟元。
原告其餘之訴駁回。
訴訟費用新臺幣壹仟元由被告負擔新臺幣壹佰陸拾元，餘由原告
負擔。
本判決命被告給付部分得假執行；但被告如以新臺幣捌仟元為原
告預供擔保，得免為假執行。 
    理由要領
一、按訴狀送達後，原告不得將原訴變更或追加他訴，但減縮應
    受判決事項之聲明者，不在此限，民事訴訟法第255條第1項
    第3款定有明文。此規定依同法第436條之23、第436條第2項
    ，於小額訴訟程序亦有適用。經查，本件原告起訴時，原請
    求被告給付新臺幣（下同）71,981元，及自起訴狀本送達之
    翌日起至清償日止，按週年利率5%計算之利息；嗣於本院民
    國110年7月29日言詞辯論時，將請求之金額部分減縮為50,0
    00元。核原告所為訴之減縮，與前揭規定相符，應予准許。
二、原告主張：
(一)原告於109年3月23日上午10時28分許，駕駛車牌號碼000-00
    00號自用小客車，行經彰化縣○○鎮○○○00號旁之巷子，突然
    衝出來在原告車輛前方，以身體妨礙原告駕車通行之權利，
    並使原告心裡受到驚嚇。
(二)原告因被告妨害自由行為，多日無法工作，也常失眠，經醫
    師診斷罹患焦慮症，使原告受有驚嚇，原告請求精神慰撫金
    新臺幣（下同）50,000元。
(三)被告所說的土地糾紛都已經結案了，因被告把障礙物放置在
    路上，原告經過時會按一下喇叭以策安全。
(四)並聲明：被告應給付原告50,000元；願供擔保請准宣告假執
    行。
三、被告則以：被告因為跟巷子內住戶有土地糾紛，才擋在原告
    車輛前面要告訴原告不要亂按喇叭，原告請求的金額過高。
    並聲明：原告之訴駁回；願供擔保請准宣告免為假執行。
四、本院之判斷：
(一)本件原告主張被告有於前揭時、地突然衝出來在原告車輛前
    方，以身體妨礙原告駕車自由通行等情，經本院刑事庭以11
    0年度易字第1號刑事判決被告犯強制罪，處拘役40日等情，
    業據其提出診斷證明書，並有本院依職權所調閱之刑事判決
    書在卷可稽，且為被告所不爭執，可堪信為真實。
(二)按因故意或過失，不法侵害他人之權利者，負損害賠償責任
    ；不法侵害他人之身體、健康、名譽、自由、信用、隱私、
    貞操，或不法侵害其他人格法益而情節重大者，被害人雖非
    財產上之損害，亦得請求賠償相當之金額，民法第184條第1
    項前段及第195條第1項前段分別定有明文。又按不法侵害他
    人人格權，被害人受有非財產上損害，請求加害人賠償相當
    金額慰撫金時，法院對於慰撫金之量定，應斟酌實際加害情
    形，所造成影響、被害人痛苦之程度、兩造之身分地位定相
    當之數額（最高法院51年台上字223號判例意旨參照）。是
    就慰撫金之多寡，應斟酌雙方之身分、地位、資力與加害之
    程度及其他各種情形核定相當之數額，其金額是否相當，自
    應依實際加害情形與被害人所受之痛苦及雙方之身分、地位
    、經濟狀況等關係決定之。
(三)經查，本件被告以上開方式妨害原告駕車通行，致使原告心
    生畏懼，原告之自由已受干預，因而侵害原告之自由權，原
    告遭此侵權行為致生精神上痛苦，而受有非財產上之損害，
    實為一般人之正常感受，是原告依前揭規定，請求被告給付
    非財產上損害賠償，自屬有據。
(四)審酌原告之學歷為高中畢業，未婚與父母同住，現任溪湖鎮
    青商會會長，每月收入約8萬元，名下有汽車1輛，108年所
    得資料50,616元；被告學歷為碩士畢業，已婚，有3名子女
    ，現在早餐店工作，每月收入22,000元，名下有房屋3棟、
    土地6筆、汽車1輛、股票，108年所得資料178,235元，除據
    兩造陳明在卷外，並有本院依職權調取兩造之稅務電子閘門
    財產所得調件明細表可按，本院審酌兩造之身分地位、教育
    程度、經濟狀況、上開案件發生之原因、被告加害情形、原
    告所受侵害之程度、精神痛苦等一切情狀後，認原告請求被
    告就上開行為賠償8,000元之精神慰撫金為公平且適當，原
    告逾此數額之請求，非有理由。
五、綜上所述，原告依侵權行為之法律關係，請求被告給付8,00
    0元，為有理由，應予准許；逾此部分之請求，則無理由，
    應予駁回。並確定本件訴訟費用為1,000元，依兩造勝敗比
    例，其中160元（計算式：1000×〈8000÷50000〉＝160）由被告
    負擔，餘840元由原告負擔。
六、本件事證已臻明確，兩造其餘之主張、陳述及所提證據暨攻
    擊防禦方法，經本院審酌後，認與本件判決結果無影響，爰
    不一一贅述，附此敘明。
七、本件原告勝訴部分係就民事訴訟法第436條之8適用小額訴訟
    程序所為被告敗訴之判決，依同法第436條之20規定，應依
    職權宣告假執行，並依同法第436條之23準用第436條第2項
    ，適用同法第392條第2項規定，依職權宣告被告如以8,000
    元為原告預供擔保，得免為假執行。
八、訴訟費用負擔之依據：民事訴訟法第79條。 　　
中    華    民    國   110    年     8    月    11   日
                  員林簡易庭  法  官  丁兆嘉
以上正本係照原本作成。
如不服本判決，僅得以判決違背法令為理由提起上訴，並應於判
決送達後20日內，向本院提出上訴狀。（須按他造當事人之人數
附繕本）。如委任律師提起上訴者，應一併繳納上訴審裁判費。
 
中　　華　　民　　國　　110 　年　　8 　　月　　11　　日
                              書記官  葉春涼